

Soy un profesional del desarrollo front-end y el marketing digital, con una sólida formación y experiencia en ambas disciplinas.

Mi enfoque se centra en la creación de experiencias web (UX/UI) cautivadoras y funcionales, combinando habilidades técnicas en HTML, CSS y JavaScript con una visión estratégica en marketing digital.

CONTACTO

637 35 88 39

andreujavier99@gmail.com

Barcelone

in Javier Andreu

Portfolio

IDIOMAS

Castellano (Nativo) Inglés B2 Catalán B1

SOFT SKILLS

Adaptación al cambio
Agilidad de aprendizaje
Empatía y comunicación
Planificación y organización

DATOS DE INTERÉS

Permiso de conducir B Disponibilidad para viaja Garantía juvenil

Javier Andreu

JUNIOR FULLSTACK DEVELOPER I DIGITAL MARKETING

EXPERIENCIA PROFESIONAL

MARKETING JUNIOR

TD SYNNEX | Mayo 2022 - Mayo 2023

Compañía distribuidora de tecnología a nivel internacional donde realicé funciones de **análisis e investigación**, **gestión** de CRM (SAP) y **maquetación** de contenidos.

Esta experiencia me permitió desarrollar mis habilidades tanto de **autonomía** como de **trabajo en equipo**.

AYUDANTE DE PRODUCCIÓN

Metiendo Tralla | Sept 2021 - Marzo 2022

Agencia de management y producción de conciertos en la que desarrollé mis competencias en **edición digital** así como **gestión** de RRSS y eventos.

ASISTENTE DE VENTAS

El Gavilán | Junio 2023 - Septiembre 2023

Digitalización de una antigua sombrerería mediante la creación de página web, perfiles en redes sociales y posicionamiento SEO/SEM.

Además de apoyo en funciones de visual merchandising y orientación a cliente al detalle.

FORMACIÓN ACADÉMICA

MÁSTER EN PLANIFICACIÓN ESTRATÉGICA

Universidad Autonóma de Barcelona | Oct 2021 - Julio 2022

GRADO EN PUBLICIDAD Y RRPP

Universidad Complutense de Madrid | Sept 2017 - Julio 2021

CERTIFICACIONES

CURSO FULL STACK DEVELOPER (272 HORAS)

Adecco/red.es | Oct 2023 - Dic 2023

C. SUPERIOR EN MARKETING DIGITAL (420 HORAS)

Aicad Business School | Mayo 2022 - Nov 2022

HERRAMIENTAS

Google Ads
Google Analytics
Paquete Office
Paquete Adobe
SAP

LENGUAJES / FW

■ HTML5

TS TYPESCRIPT

A ANGULAR

U JAVASCRIPT

SPRING
HIBERNATE